【裁判字號】    97,簡上,119
【裁判日期】    970505
【裁判案由】    傷害
【裁判全文】
臺灣桃園地方法院刑事判決             97年度簡上字第119號
上  訴  人  臺灣桃園地方法院檢察署檢察官
被      告  甲○○
上列上訴人因被告傷害案件，不服本院刑事庭民國96年12月31日
96年度桃簡字第2697號第一審刑事簡易判決（聲請簡易判決處刑
案號：96年度偵字第20586 號），提起上訴，本院管轄之第二審
合議庭判決如下：
    主  文
上訴駁回。
    事  實
一、甲○○與乙○○、丙○○為鄰居關係，緣乙○○、丙○○因
    認甲○○平日常以木棍敲擊住家牆壁，妨害渠等之居家安寧
    ，遂於民國96年7 月28日上午10時10分許，至桃園縣桃園市
    ○○路568 巷8 弄5 之3 號4 樓甲○○之住處外按門鈴，請
    甲○○出面溝通解決，因雙方言談中發生爭執，甲○○竟基
    於傷害之犯意，手持其所有之木棍1 支，自上址住處之鐵門
    內向外連續刺出，接續刺中乙○○與丙○○多次，致乙○○
    受有左手挫傷合併第二指撕裂傷0.5 公分及左頸挫傷之傷害
    ，丙○○則受有左小腿挫傷之傷害。
二、案經乙○○、丙○○訴由桃園縣政府警察局桃園分局報請臺
    灣桃園地方法院檢察署檢察官偵查後聲請簡易判決處刑。
    理  由
一、訊據被告甲○○除辯稱：其以木棍向外刺之目的，是要阻止
    乙○○持榔頭敲打其住處之鐵門云云外，對於其他犯情則均
    坦承不諱，並經證人乙○○、丙○○於檢察官訊問時具結證
    述綦詳，且有診斷證明書2 紙在卷可參。
二、被告雖以前詞置辯，但查，證人乙○○、丙○○於檢察官訊
    問時均一致證稱案發當日並未持榔頭敲擊被告住處之鐵門，
    敲擊鐵門一事係發生於96年元旦等語，是被告所辯顯難遽予
    採信，而本件亦查無其他積極證據足資證明乙○○於案發時
    確有持榔頭敲擊被告住處鐵門之情事，是被告持木棍向外猛
    刺之舉動，顯非對於現在不法之侵害，而出於防衛自己權利
    之行為，自與正當防衛之要件有間。況被告復自承：我知道
    用木棍往門外刺會刺傷人等語，稽此益徵被告確有傷害乙○○及丙○○之故意無訛。
三、綜上所述，被告所辯顯屬卸責之飾詞，不足採信，本件事證
    已經明確，被告之犯行堪予認定，應依法論科。
四、核被告甲○○所為，係犯刑法第277 條第1 項之傷害罪。其
    先後數次刺出木棍而刺傷告訴人2 人之行為，係於密切接近
    之時地為之，侵害同一法益，各行為之獨立性極為薄弱，且
    係出於同一傷害犯意，依一般社會觀念，各舉動難以強行分
    開，應視為數個舉動之接續實施，合為包括之一行為予以評
    價，為接續犯。再被告以一行為傷害告訴人2 人，觸犯2 相
    同罪名，為想像競合犯，應依刑法第55條之規定，從一重處
    斷。原審以被告罪證明確，因予適用刑事訴訟法第449 條第
    1 項前段，刑法第277 條第1 項、第55條、第41條第1 項前
    段，刑法施行法第1 條之1 第1 項、第2 項前段之規定，判
    處被告拘役50日，如易科罰金，以新臺幣一千元折算1 日，
    其認定事實及量刑均屬妥適，應予維持。檢察官上訴意旨認
    原審量刑過輕，而指摘原判決不當，求予撤銷改判，為無理
    由，應予駁回。
據上論斷，應依刑事訴訟法第455 條之1 第3 項、第368 條，判
決如主文。
本案經檢察官許曉微到庭執行職務。
中    華    民    國    97    年    5     月    5     日
              刑事第十一庭    審判長法  官  蔡榮澤
                                    法  官  紀凱峰
                                    法  官  魏于傑
上正本證明與原本無異。
本件不得上訴。
                                    書記官  林怡君
中    華    民    國    97    年    5     月    12    日
本案論罪科刑主要法條：
中華民國刑法第277條第1項
（普通傷害罪）
傷害人之身體或健康者，處 3 年以下有期徒刑、拘役或 1 千元
以下罰金。
犯前項之罪因而致人於死者，處無期徒刑或 7 年以上有期徒刑；
致重傷者，處 3 年以上 10 年以下有期徒刑。


司法院資訊處製作；財團法人民間司法改革基金會備份。
